【裁判字號】    89,訴,162
【裁判日期】    890621
【裁判案由】    妨害自由等
【裁判全文】
臺灣基隆地方法院刑事判決                          八十九年度訴字第一六二號
    公  訴  人  台灣基隆地方法院檢察署檢察官
    被      告  乙○○
                甲○○
右列被告因妨害自由案件，經檢察官提起公訴（八十八年度偵字第五九八七號），本
院判決如左：
    主      文
乙○○共同私行拘禁，剝奪人之行動自由，累犯，處拘役伍拾日。
甲○○共同私行拘禁，剝奪人之行動自由，處拘役肆拾日。
    事      實
一、乙○○前因賭博罪，於民國八十六年間經本院判處有期徒刑五月確定，甫於八十
    七年二月十六日執行完畢，竟仍不知悛悔，因二人不滿丙○○○於八十八年五月
    九日夜間零時許，在基隆市○○○路五十一巷一三號之一前，與乙○○女友黃麗
    卿（另案為不起訴處分）爭吵，遂於上開時日，夥同其友人甲○○與不詳姓名綽
    號「阿金」之成年男子，共同基於剝奪丙○○○行動自由及以加害丙○○○生命
    之事，恐嚇丙○○○致生危害於安全之犯意聯絡，佯稱欲送丙○○○回家，嗣丙○○○上車後，乙○○等三人竟將車開往基隆市○○街大船入港工地，剝奪丙○○○之行動自由，經丙○○○發覺有異要求下車，渠等三人仍不予理會，強押丙○○○至上址後，由甲○○與「阿金」毆打丙○○○（傷害部分未據告訴），並
    向丙○○○恫稱不得再到黃麗卿家搗亂，否則就要將丙○○○推下山崖，致生危
    害於丙○○○，丙○○○因而心生畏怖求饒，後渠等三人再將丙○○○推入車中
    欲返家，因丙○○○在車中仍不住口謾罵，引起甲○○之不悅，遂於半途將丙○○○拉下車續行毆打（傷害部分未據告訴），並基於同前之犯意聯絡，由甲○○
    駕車作勢欲衝撞丙○○○，致生危害於丙○○○，丙○○○見狀心生畏懼乃躲入
    路旁水溝內，適有工程車經過該處，渠等三人即駕車離去，而丙○○○則於事後
    自行攔搭計程車赴醫診治。
二、案經基隆市警察局移請台灣基隆地方法院檢察署檢察官偵查起訴。
    理      由
一、訊據被告乙○○、甲○○均矢口否認上開犯行，被告乙○○諉稱：「未押她，是
    要送她回家，他半路自己要下車」云云，被告甲○○辯稱：「我們是要載他回家
    」云云。然查，右揭犯罪事實，業經被害人丙○○○於警訊中指訴歷歷，復經證
    人即查獲本案之警員邵成祥於偵查中結證屬實，雖被害人於偵審中均陳稱被告二
    人未有右揭犯行，惟被告二人若自始即未有前開犯行，何以被害人能於警訊中明
    確指訴被害之經過及被告二人加害之情形；又被害人於本院審理中陳稱：「（當
    日情形？）喝了點酒，與黃麗卿有些爭吵，他們帶我回家，我是自願到被告二人
    車子裏，後來我酒醉下車自己跌傷，他們有賠我二十萬。」等語，惟由卷附台灣
    省立基隆醫院驗傷診斷書所載被害人之傷勢為「胸部多處從零點一×一點零至十
    ×二公分皮膚瘀紅腫、左四、五、六肋骨骨折、左上肢多處從零點二×一點零至
    十×二公分皮膚淤紅腫」，傷勢不可謂不重，若係被害人自行跌倒，焉有產生如
    此嚴重傷勢之理，是被害人於本院審理中所述是否屬實，已非無疑；且被害人亦
    自承與被告二人以新台幣二十萬達成和解，足證其嗣後翻異前述，無非迴護被告
    之詞，不足採信。而被告二人上揭所辯亦與常情有違，顯係卸責之詞，皆不可採
    ，本件事證明確，被告二人之犯行洵堪認定。
二、核被告乙○○、甲○○二人所為，均係犯刑法第三百零二條第一項之妨害自由罪
    與第三百零五條之恐嚇安全罪罪。被告二人所犯上開二罪間，有方法目的之牽連
    關係，為牽連犯，應從一重論以刑法第三百零二條第一項之妨害自由罪。被告二
    人與「阿金」成年男子間有犯意聯絡與行為分擔，應論以共同正犯。查被告乙○○曾因賭博罪，經本院判處有期徒刑五月，於八十七年二月十六日執行完畢，有
    本院被告全國前案紀錄表可按，其受有期徒刑之執行完畢，五年內再犯有期徒刑
    以上之罪，為累犯，依法加重其刑。爰審酌被告之品行、犯罪之動機、目的、手
    段、所生危害非輕、犯罪後之態度不佳，猶飾詞卸責，惟已與被害人達成民事和
    解，業經被害人自承在卷等一切情狀，量處如主文所示之刑。
據上論斷，應依刑事訴訟法第二百九十九條第一項前段，刑法第二十八條、第三百零
二條第一項、第三百零五條、第五十五條、第四十七條，罰金罰鍰提高標準條例第一
條前段，判決如主文。
本案經檢察官蔡和憲到庭執行職務
中      華      民      國      八十九      年    六    月    二十一    日
                                      臺灣基隆地方法院刑事第二庭
                                              法      官  林火炎
右正本證明與原本無異。
對於本件判決如有不服，應於收受送達後十日內，向本院提出上訴書狀，上訴於臺灣
高等法院，並按他造當事人之人數附具繕本。
                                              書  記  官  黃致祥
中      華      民      國      八十九      年      六    月   二十八   日
附錄論罪法條
刑法第三百零二條第一項：
私行拘禁或以其他非法方法，剝奪人之行動自由者，處五年以下有期徒刑、拘役或三
百元以下罰金。
刑法第三百零五條：
以加害生命、身體、自由、名譽、財產之事恐嚇他人，致生危害於安全者，處二年以
下有期徒刑、拘役或三百元以下罰金。


司法院資訊處製作；財團法人民間司法改革基金會備份。
